【裁判字號】    97,訴,669
【裁判日期】    980219
【裁判案由】    塗銷所有權移轉登記等
【裁判全文】
臺灣嘉義地方法院民事判決               97年度訴字第669號
原      告  慶豐商業銀行股份有限公司
法定代理人  劉土金
訴訟代理人  丁○○
被      告  甲○○
兼
訴訟代理人  乙○○
上列當事人間塗銷所有權移轉登記等事件，本院於民國97年2月5
日言詞辯論終結，判決如下：
    主  文
原告之訴駁回。
訴訟費用新台幣玖仟伍佰捌拾元由原告負擔。
    事實及理由
壹、程序方面：
    本件原告之法定代理人原為丙○○，於民國97年11月11日變
    更為劉土金，原告依民事訴訟法第175條第1項之規定，聲明
    承受訴訟，核無不合，先此敘明。
貳、原告起訴主張：
一、緣原告向訴外人（即原告之授信戶）劉禎容即威成碾米工廠
    徵提被告乙○○開立予原告如附表一所示支票用以擔保訴外
    人於原告處之借款，而上開支票經原告為付款之提示。皆因
    存款不足及拒絕往來，遭台灣票據交換所嘉義市分所通知退
    票，被告乙○○自應清償支票本金共計新台幣（下同）724,
    790元，及分別自97年6月6日及97年6月12日起至清償日止，
    按年息百分之6計算之利息。然被告乙○○意圖避免遭原告
    實施終局之強制執行，乃將附表二所示之不動產於97年5 月
    2日賣與被告甲○○（即乙○○父親），並完成所有權移轉
    登記，原告為保全被告乙○○之償債來源，爰依法提起本件
    訴訟。
二、先位聲明部分：
    被告乙○○與被告甲○○為父子關係，被告等二人為避免系
    爭不動產為債權人查封，以通謀虛偽意思表示，藉買賣名義
    ，將系爭不動產移轉登記，依民法第87條之規定，其意思表
    示無效，被告乙○○得請求被告甲○○回復系爭不動產之所
    有權移轉登記，因被告乙○○怠於行使權利, 原告為被告乙○○之債權人，為保全債權，自得依民法第242條之規定代
    位行使權利，請求被告甲○○塗銷所有權移轉登記。
三、備位聲明部分：
  (一)被告乙○○與甲○○為一親等直系血親，其財產之買賣應視
    為贈與，被告二人間應無實際之資金往來關係，且其買賣有
    損於原告之債權，原告得依民法第244條第1項及第4項之規
    定，請求撤銷其無償行為、塗銷所有權移轉登記。
  (二)因本案之發生係原告向訴外人劉禎容即威成碾米工廠，徵提
    由被告乙○○所開立還款之支票，後因訴外人劉禎容即威成
    碾米工廠所開立之支票陸續退票並經票據交換所公告拒絕往
    來，至97年9月16日為止，尚未清償註記之支票共285張，總
    金額高達48,060,904元，被告乙○○自身所開立之支票，亦
    自97年5月6日起陸續退票，97年5月16日經票據交換所公告
    拒絕往來，截至97年9月18日為止，尚未清償註記之支票共
    75張，總金額達18,784,480元，縱若被告二人能提出所有權
    移轉之資金證明，該買賣行為屬有償行為，被告二人亦係在
    明知有損及原告權利之情況下，於97年4月17日就附表二所
    示之不動產簽訂買賣契約，並於97年5月2日完成所有權移轉
    登記，故原告依民法第244條第2項及第4項之規定, 請求撤
    銷該有償行為、塗銷所有權移轉登記。
四、並聲明：
  (一)先位聲明：1.確認被告乙○○與被告甲○○間就附表二所示
    不動產，於97年4月17日所為之買賣關係不存在。2.被告甲○○就前項不動產，於97年5月2日，以買賣為原因，於嘉義
    市地政事務所所為之所有權移轉登記應予塗銷，並回復登記
    予被告乙○○。
  (二)備位聲明：1.被告乙○○與被告甲○○間就附表二所示不動
    產，於97年4月17日所為買賣之債權行為，及於97年5月2日
    所為移轉所有權之物權行為。均應予以撤銷。2.被告甲○○
    就前項不動產，於97年5月2日，以買賣為原因，於嘉義市地
    政事務所所為之所有權移轉登記應予塗銷，並回復登記予被
    告乙○○；3.訴訟費用由被告連帶負擔。
五、對被告抗辯所為之陳述：
  (一)依被告乙○○稱係為支付票款，故將系爭不動產賣予被告即
    其父親甲○○，並完成過戶手續，其彼此間之買賣關係真正
    等情，因被告等二人係一親等直系血親，依遺產及贈與稅法
    第五條第六款但書之規定，除非其能提出已支付價款之確實
    證明，且該已支付之價款非由出賣人貸與或提供擔保向他人
    借得者之外，以贈與論。故被告自應就支付價款之金錢來源
    及支付憑證等相關利己之事實，負舉證責任。
  (二)被告乙○○提出之不動產買賣契約書乙份，有下列諸多不合
    交易常規之情事，令人懷疑其買賣行為之真實性：
    1.被告乙○○聲稱為兌現支票票款，遂將系爭不動產賣予父
      親甲○○，惟支付價金之方式除訂金34萬元係於97年4月
      17日以匯款方式交付外，其後三次共86萬元皆係在證人戊○○代書面前以現金方式交付，若真要支付支票應兌現款
      ，應直接匯入被告乙○○於相關金融機構之支票存款帳戶
      ，如此既可應付日後國稅局之資金交易查核，又可為日後
      可能發生之訴訟留下強而有力之證據，被告此舉有違常理
      。
    2.上開買賣契約書上既無任何價金交付簽收記錄，且被告乙○○稱被告甲○○未依約於97年4月18日交付價金，而是
      遲至97年4月28日在戊○○代書面前交付，但買賣契約上
      無任何修改付款日期及簽收之記錄，顯違反交易常規。
    3.被告答辯狀述及自97年4月20日起不得已讓自己開出去的
      支票陸續退票，又當庭稱97年4月17日收到被告甲○○所
      給付之訂金34萬元，亦即被告乙○○在收到訂金三日後即
      開始跳票，若被告二人有真實的資金往來交易又為何會退
      票？既已退票，又為何要繼續此項買賣行為？被告之動機
      及說法前後矛盾。
    4.又被告等二人係於97年4月17日簽訂買賣契約，價金為120
      萬元，於97年4月28日第二次付款，並於97年5月2日將系
      爭不動產過戶登記，因買賣雙方為一親等直系血親，但竟
      能於4個工作天左右完成過戶登記，有違實務正常運作程
      序。
  (三)對於被告辯稱因退票負債之同時，亦對訴外人劉禎容享有相
    同金額之求償權，故被告行為當時總負債不會大於總資產，
    且是不得已才讓自己開出去的票陸續退票，非於行為時明知
    有損害債權人之權利等情，按債之關係存續中，因債務人之
    行為，致有債務不能履行或履行顯有因難者，即應認為有損
    害於債權人之權利；又債權人行使民法第244條規定之撤銷
    權，以債務人之行為有害及債權，為其要件之一，此之所謂
    害及債權，乃指債務人之行為，致積極的減少財產，或消極
    的增加債務，因而使債權不能獲得清償之情形；本案因訴外
    人劉禎容即威成碾米工廠於97年4月14日起陸續發生退票，
    被告乙○○當知對負債2-3億元的訴外人劉禎容即威成碾米
    工廠將求償無門且必遭波及，而其自身名下之不動產當時多
    已高額設定，故被告乙○○即著手準備將系爭位於嘉義市○○地段 (嘉義市○○路及新民路口)、尚具價值之不動產賤
    價賣給父親，此積極的減損資力之結果，顯已違反「債務人
    財產為全體債權人債權之總擔保及債權平等性」原則，當有
    害及原告之債權，故被告所辯無理由。
、被告抗辯以為：
一、系爭與被告即父親甲○○之房屋買賣，係因亟需籌措資金以
    避免當初所開立擔保訴外人劉禎容借款之支票跳票。又因房
    屋所有權為被告所有，房屋坐落之基地所有權為被告甲○○
    所有，若被告要出售房屋，被告甲○○有優先購買權，且被
    告僅係賣屋，被告甲○○之土地並未一併出售，在此情況下
    ，除被告父親會承買外，根本無其他人願意承購，如此，賣
    屋籌措資金之目的即無法達到。綜上，被告與甲○○間之買
    賣為真，非通謀虛偽意思表示之行為，原告主張被告間之買
    賣為通謀虛偽意思表示，應負舉證責任。
二、買賣價金以現金交付，未以匯款為之，係為避免被訴外人劉
    禎容借用之支票持票人兌現，以致與被告有營業交易往來之
    廠商、客戶持有之支票無法兌現；又被告一開始發現訴外人
    劉禎容退票等情時，即為籌措資金，進行系爭買賣，至日後
    本身亦無法兌現所開立支票，才不得已自97年4月20日讓支
    票陸續退票；至於因此繼續進行系爭買賣，係為本身資金所
    需。
三、被告賣屋給父親甲○○有依買賣契約交付買賣價款，並非無
    償行為，原告不得依民法第244條第1項主張撤銷被告之行為
    。被告乙○○係因自己退票而發生負債，但被告乙○○只是
    借票給劉禎容才發生退票，所以被告乙○○因退票負債之同
    時，被告乙○○亦對劉禎容享有相同金額之求償權，故被告
    乙○○行為當時總負債並不會大於被告總資產。又被告乙○○是因借票給訴外人劉禎容，其未依約付款才造成被告乙○○之支票退票達1,8784,480元，被告乙○○出售系爭房屋等
    資金時，並不知訴外人劉禎容會完全倒閉，被告乙○○認只
    要自己先籌錢軋票撐過幾張支票免於退票，即可度過難關，
    豈知最後劉禎容還是無將後續支票兌現，被告乙○○也無法
    再幫劉禎容兌現支票，自97年4月20日起，被告才不得已讓
    自己開出去之支票陸續退票。故被告乙○○並非為買賣行為
    時明知有損害於債權人之權利，被告乙○○出售系爭房屋也
    是期待利用賣屋籌到之資金能支票兌現。基此，原告不得依
    民法第244條第2項主張撤銷被告之買賣行為。
四、並聲明：(一)駁回原告之訴；(二)訴訟費用由原告負擔。
肆、本件依民事訴訟法第270條之1第1項第3款規定，整理並協議
    兩造不爭執事項暨簡化爭點為：
一、兩造不爭執之事項
  (一)被告二人為父子關係，坐落嘉義市○○段○○段41-3地號土
    地上為被告甲○○所有，座落其上之940建號建物（門牌號
    碼為嘉義市○○路794號）原為被告乙○○所有，於97年5月
    2 日以買賣為原因移轉登記給其父甲○○。
  (二)被告乙○○為擔保訴外人劉禛容之借款，乃開立如附表一所
    示支票，屆期經原告提示，皆因存款不足及拒絕往來而遭退
    票。
二、經兩造協議簡化之爭點
  (一)原告先位聲明請求確認被告二人買賣關係不存在，並代位請
    求被告甲○○塗銷移轉登記，是否有理由？
  (二)原告備位聲明代位請求撤銷被告二人買賣之債權及物權行為
    ，並塗銷移轉登記，是否有理由？
伍、本院得心證之理由
一、先位之訴部分
  (一)按表意人與相對人通謀而為虛偽意思表示者，其意思表示無
    效，民法第87條第1項前段固有明文，但第三人主張表意人
    與相對人通謀而為虛偽意思表示者，該第三人應負舉證之責
    ，且民事訴訟法如係由原告主張權利者，應由原告先負舉證
    責任，若原告不能舉證，以證實自己主張之事實為真正，則
    被告就其抗辯事實即令不能舉證，或所舉證據尚有瑕疵，亦
    應駁回原告之訴，最高法院著有48年台上字第29號、17年上
    字第917號判例意旨足憑，是原告主張被告二人間所為買賣
    之債權行為及移轉之物權行為係通謀而為虛偽意思表示，自
    應由原告負舉證責任。
  (二)經查，觀之被告提出系爭建物之買賣契約書，被告二人約定
    買賣價金為120萬元，除定金外，餘款分三期給付。而依被
    告及提出之不動產買賣收付明細，本件定金34萬元於97年4
    月17日給付，第一期款35萬元於97年4月28日給付，第二期
    款31萬元於97年5月2日給付，尾款20萬元於97年5月6日給付
    等情，有上開買賣契約書、不動產買賣收付明細及定金34萬
    元之匯款回條在卷可稽（詳本院卷第78至80、104、109頁）
    。參諸承辦系爭建物買賣之地政事戊○○於本院證稱：簽約
    的時候，被告二人均有到我的事務所，買賣價金120萬元，
    分四期給付。簽約當時有給付第一期價金34萬元，由買方甲○○自嘉義市農會匯款到乙○○在玉山銀行嘉義分行的帳戶
    ，當天有提出匯款回條。第二期價金在4月28日，由甲○○
    拿35萬元現金到我事務所交給乙○○，交付時我有在場。第
    三期價金在5月2日，由甲○○拿31萬元現金到我事務所交給
    乙○○，交付時我有在場，而且請乙○○簽名。第四期價金
    於5月6日，由甲○○拿20萬元現金到我事務所交給乙○○，
    交付時我有在場，而且請乙○○簽名等語，並提出不動產契
    約書及不動產買賣收付明細表原本，經本院核對與被告乙○○提出之影本相同（詳本院卷第91、92頁）。本院審酌證人
    戊○○為承辦系爭建物買賣過戶之地政事，親自參與見聞系
    爭買賣簽約及價金交付之事，且與兩造並無利害關係，當無
    迴護被告之必要，其立場應無偏頗之虞，所述應可採信。是
    依證人戊○○前揭證述可知，兩造不但就系爭建物之買賣及
    價金達成合致，且買賣價金120萬元，亦由被告甲○○依前
    揭日期及金額，在證人戊○○之見證下，交付給被告乙○○
    收執，則被告二人就系爭建物確有成立買賣契約之真意，應
    堪認定。
  (三)本院復參諸被告甲○○於97年4月17日自農會帳戶匯款34萬
    元至被告乙○○帳戶後，於97年4月28日被告甲○○所有之
    編號AA123651號定存單解約後，50萬元定存金額存入被告甲○○帳戶，被告甲○○再提領現金35萬元，被告甲○○復於
    97年5月2日、5月6日，自農會帳戶分別提領31萬元及20萬元
    等情，有被告甲○○設於嘉義市農會之存摺交易明細、定期
    存單及匯款回條附卷可稽（詳本院卷第105至107、109、110
    頁），核與不動產買賣收付明細所載繳款日期及金額一致，
    且與證人戊○○前揭證述相符，益證被告二人間就系爭建物
    確有交付所約定之買賣價金共計120萬元。基此，原告雖主
    張被告二人間就系爭建物之買賣及移轉物權行為係通謀虛偽
    意思表示云云，然被告二人非但在地政事戊○○見證下訂立
    買賣契約書，且於各期繳款日期，亦在證人戊○○見證下交
    付分期款項，且核與被告甲○○之存摺交易明細及匯款回條
    相符，堪認被告二人確有成立買賣之真意，原告前揭主張，
    尚無足取。
  (四)原告雖主張僅定金部分以匯款為之，其餘款項則以現金交付
    ，有違常情，且買賣契約書所載分期繳款日期與不動產買賣
    收付明細記載之日期，亦難認不動產買賣收付明細為真云云
    。惟查，本院參諸被告甲○○於97年4月17日匯款給被告乙○○之匯款回條，「甲○○」之簽名筆跡呈顫抖情形，核與
    年長之人簽名較為虛弱無力之情形相符，且除了「甲○○」
    之簽名外，其餘欄位填載之筆跡則較流暢有力（詳本院卷第
    109頁），此情核與被告乙○○所稱：因為父親甲○○不識
    字，第一次匯款是請行員代理，只有簽名，認為匯款很麻煩
    ，所以後來才用現金等語，尚屬相符，堪可採信。再者，買
    賣雙方縱有約定繳付分期款項之日期，然只要經買賣當事人
    同意，延後數日交付分期款項之情形，亦屬常見。況證人戊○○亦就被告二人繳付分期款項一事，證述其親自見聞之內
    容，經核與不動產買賣收付明細及被告甲○○之存摺交易明
    細一致，足認被告甲○○確有依不動產買賣收付明細所載之
    日期交付分期款項。原告徒執分期款項未以匯款方式為之，
    及買賣契約書與不動產買賣收付明細記載之繳款日期不同，
    即遽論被告甲○○並未實際交付款項，進而推認被告二人係
    通謀虛偽意思表示云云，洵無可採。
二、備位之訴部分
  (一)按債務人所為之無償行為，有害及債權者，債權人得聲請法
    院撤銷之；又債務人所為之有償行為，於行為時明知有損害
    於債權人之權利者，以受益人於受益時亦知其情事者為限，
    債權人得聲請法院撤銷之；民法第244條第1、2項分別定有
    明文。次按民法第244條規定所謂債務人害及債權之無償行
    為，係指因債務人之行為，致債權不能獲得滿足；換言之，
    因債務人之行為而致積極的減少財產，或消極的增加債務，
    因而使債權陷於清償不能或因難或遲延之狀態。又債權人依
    民法第244條規定，撤銷債務人所為之有償或無償行為者，
    祇須具備下列之條件，即：(1)為債務人所為之法律行為；(2)
    其法律行為有害於債權人；(3)其法律行為係以財產權為目的
    ；(4)如為有償之法律行為；債務人於行為時，明知其行為有
    害於債權人，受益人於受益時，亦明知其事情。至於債務人
    之法律行為除有特別規定外，無論為債權行為抑為物權行為
    ，均非所問。另債務人所有之財產除對於特定債權人設有擔
    保物權外，應為一切債務之總擔保，故債務人明知其財產不
    足清償一切債務，而竟將財產出賣或贈與於人，及受益人於
    受益時亦知其情事者，債權人即得依民法第244條第2項之規
    定，聲請法院撤銷。此項撤銷權之效力，不特及於債權行為
    ，即物權行為亦無例外（最高法院42年度台上字第323號及
    48年度台上字第1750號判例參照）。
  (二)經查，被告二人就系爭建物確有成立買賣契約及移轉所有權
    之真意，且被告甲○○亦已如數繳付買賣價金，已如前述，
    是被告乙○○所為自非屬無償行為。原告雖主張依遺產及贈
    與稅法第5條第6款但書規定，一親等直系自親間之買賣，除
    能提出已支付價款之確實證明，且該已支付之價款非由出賣
    人貸與或提供擔保向他人借得者外，以贈與論，而系爭建物
    係依上開規定核課贈與稅，故被告二人就系爭建物應係贈與
    ，而非買賣等語。然被告二人成立買賣契約後，被告甲○○
    已如數繳付款項，已如前述，況查，被告乙○○於辦理贈與
    稅申報時，雖未檢附已支付價款之證明，經依前開規定核課
    贈與稅一情，雖據財政部臺灣省南區國稅局嘉義市分局（下
    稱國稅局嘉義市分局）函覆在卷，惟本院參諸國稅局嘉義分
    局檢附之贈與稅免稅證明書，其記載申報日期為「97年4月
    28日」，有國稅局嘉義市分局98年1月7日南區國稅嘉市一字
    第09 80020105號函檢附之贈與稅免稅證明書在卷可參（詳
    本院卷第118頁）。惟系爭建物直至「97年5月6日」方全數
    繳足買賣價金，故於被告乙○○申報前，自無可能提出已支
    付價款之證明。是原告逕以被告乙○○申辦贈與稅時未提出
    支付價款之證明，經依規定核課贈與稅，足認被告二人間係
    無償的贈與行為云云，亦無足憑採。
  (三)原告復主張：縱使被告二人間就系爭建物係有償行為，然被
    告乙○○所為有害其債權，故仍應撤銷被告二人間之買賣及
    移轉登記行為等語。惟按債務已屆清償期，債務人就既存債
    務為清償者，固生減少積極財產之結果，但同時亦減少其消
    極財產，於債務人之資力並無影響，不得指為民法第244條
    第1項或第2項之詐害行為。經查，被告乙○○於本院陳稱：
    收受分期款項後，有的拿去還人，有的存入我自己的帳戶支
    付票款等語，本院參諸系爭建物買賣價金分期交付期間，被
    告乙○○仍陸續將款項存入其支票存款帳戶以供兌現，或繳
    交信用卡消費金額等情，有被告乙○○提出之支票存款對帳
    單、客戶存提記錄單、放款繳款存根、利息收據、支票存款
    送款簿存及信用卡消費明細對帳單可憑（詳本院卷第124至
    137頁），是被告乙○○供稱買賣價金部分償還，部分存入
    支票存款帳戶以供兌現清償等語，尚堪採信。而被告乙○○
    前揭票款及信用卡債務，係已屆清償期之債務，故被告乙○○就既存債務為清償者，雖減少積極財產，惟同時亦減少其
    消極財產，於債務人之資力並無影響，揆諸前揭說明，非屬
    民法第244條第1項或第2項所指之詐害行為。
  (四)況債權人行使民法第244條第2項所規定之撤銷訴權，須以債
    務人於行為時，明知其行為有害於債權人，受益人於受益時
    ，亦明知其事情為要件。且債權人得依民法第244條規定行
    使撤銷權，以其債權於債務人為詐害行為時，業已存在者為
    限，若債務人為詐害行為時，其債權尚未發生，自不許其時
    尚非債權人之人，於嗣後取得債權時，溯及的行使撤銷權。
    經查，原告就被告甲○○於受益時，明知其行為有害於債權
    人一事，非但未舉證以實其說，且原告主張對被告乙○○之
    支票債權分別至97年6月6日及97年6月12日始屆期，有原告
    提出附表一所示之支票二紙可證（詳本院卷第9、10頁），
    而被告二人間就系爭建物不動產之買賣及所有權移轉登記，
    則早於97年4月17日及97年5月2日即完成。是原告未能證明
    被告係「明知」損害原告權利而為之，亦不得於取得債權後
    溯及行使撤銷權，則原告請求依民法第244條第2項規定撤銷
    被告二人間之債權及物權行為，並請求塗銷所有權移轉登記
    等語，亦屬無據。
陸、綜上所述，先位聲明部分，原告未能證明被告二人間所為之
    買賣及所有權移轉行為係通謀虛偽意思表示，備位聲明部分
    ，原告亦未能證明被告二人間係無償行為，又無法證明被告
    二人係明知有害債權人而為之，且不得以嗣後取得之債權溯
    及的行使撤銷權。從而，原告請求確認被告間之買賣關係不
    存，就系爭建物所為之債權及物權行為無效或撤銷，被告甲○○應將所有權移轉登記塗銷，並回復登記予被告乙○○等
    ，均無理由，不應准許。
柒、本件待證事實已臻明確，兩造其餘之攻擊防禦方法及舉證，
    經本院斟酌後，認於判決結果已不生影響，爰不一一詳為論
    述。
捌、按法院為終局判決時，應依職權為訴訟費用之裁判，民事訴
    訟法第87條第1項定有明文。本件第一審裁判費9,580元，應
    由敗訴之原告負擔，爰判決主文第二項所示。
玖、據上論結，原告之訴為無理由，依民事訴訟法第78條、第87
    條第1項，判決如主文。
中    華    民    國    98    年    2     月    19    日
                  民二庭法  官  林中如
以上正本係照原本作成
如對本判決上訴須於判決送達後20日內向本院提出上訴狀
中    華    民    國    98    年    2     月    19    日
                        書記官  林柑杏
附表一
┌──┬────┬───────┬────────┬────────────┬───────┐
│ 編 │發票人  │ 發 票 日 期  │  付  款  人    │票  面  金  額（新台幣）│支 票  號  碼 │
│ 號 │        │              │                │                        │              │
├──┼────┼───────┼────────┼────────────┼───────┤
│001 │乙○○  │97年6月6日    │合作金庫銀行南嘉│321,900                 │FC0000000     │
│    │        │              │義分行          │                        │              │
├──┼────┼───────┼────────┼────────────┼───────┤
│002 │同上    │97年6月12日   │同上            │402,890                 │FC0000000     │
│    │        │              │                │                        │              │
└──┴────┴───────┴────────┴────────────┴───────┘
附表二
┌───────────────────────────────────────────────────────────────┐
│附表二（建物）︰                                                                                                              │
├──┬──┬──────┬────┬──────┬──────────────────────────────────────┤
│ 編 │ 建 │  建物門牌  │基地坐落│建築式樣主要│建物面積（單位：平方公尺）                                                  │
│    │    │            │        │建築材料及房├───┬───┬───┬───┬───┬───┬───┬───┬───┬──┤
│ 號 │ 號 │            │        │屋層數      │騎  樓│1 樓  │2  樓 │3 樓  │4 樓  │5 樓  │合計  │附屬建│權利  │備考│
│    │    │            │        │            │      │      │      │      │      │      │      │物主要│範圍  │    │
│    │    │            │        │            │      │      │      │      │      │      │      │建築材│      │    │
│    │    │            │        │            │      │      │      │      │      │      │      │料及用│      │    │
│    │    │            │        │            │      │      │      │      │      │      │      │途    │      │    │
├──┼──┼──────┼────┼──────┼───┼───┼───┼───┼───┼───┼───┼───┼───┼──┤
│001 │940 │嘉義市垂楊  │嘉義市末│鋼筋混凝土造│23.66 │31.73 │55.10 │55.10 │55.10 │55.10 │275.79│      │全  部│王炎│
│    │    │路794號     │廣段3小 │住商用5層樓 │      │      │      │      │      │      │      │      │      │清所│
│    │    │            │段41-3地│            │      │      │      │      │      │      │      │      │      │有  │
│    │    │            │號      │            │      │      │      │      │      │      │      │      │      │    │
└──┴──┴──────┴────┴──────┴───┴───┴───┴───┴───┴───┴───┴───┴───┴──┘


司法院資訊處製作；財團法人民間司法改革基金會備份。
